# 关于一件代发的收入确认问题

提问人：gdonghjy 时间：2021-10-18 08:05:07
求助陈版
某公司A为生产厂商，与电商客户签订框架合同，由公司A提供某电器给电商客户在电商平台上销售。部分合同条款如下：
1 、各消费者在电商客户网络店铺和网站上下单，电商客户根据店铺或网站下单情况，向公司A下单。
2 、所有货运由公司A代办，直接发送到最终消费者手上；货物的所有权及相应风险自货物运至网络消费者签收后转移给买方。
3 、消费者 7 天无理由退货时，电商客户也无理由退货给A公司。
4 、如果发生质量问题，也由公司A进行售后维修。
5 、公司A与电商客户进行月结，发货后 30 天结算
6 、电商客户没有库存，不承担库存风险。
7 、公司A按固定价格销售给电商客户，电商客户根据自己的销售政策和网络平台的政策自主定价和优惠等促销活动。
问题：根据判断，该项交易公司A是否为主要责任人，电商客户为代理人，但如果这样，公司A如何按总额确认收入，因为电商客户对消费者的零售价虽然网上可以查询得到，但具体到某项交易消费者使用了优惠券等情况公司A无从得知？在此种情况，是否可以根据与电商客户的销售价格确认收入？
感谢陈版

回答人：chenyiwei
基于主帖信息，电商平台为代理人，A为主要责任人，因此A应采用总额法确认收入，将电商平台的收益确认为销售费用。建议通过该电商平台公布的结算和促销优惠政策、对账等方式确认其向最终客户的售价，如果无法确认的，可考虑按重要性原则确定能否接受简化处理。